臺灣橋頭地方法院刑事判決　
111年度金簡上字第70號
上  訴  人  臺灣橋頭地方檢察署檢察官
被      告  李昱廷


上列上訴人因被告違反洗錢防制法等案件，不服本院中華民國11
1年5月4日111年度金簡字第149號第一審刑事簡易判決（聲請簡
易判決處刑案號：111年度偵字第2043、3055、3285號），提起
上訴，並經臺灣橋頭地方檢察署檢察官移送併辦（111年度偵字
第8510、8511、9392、13003號），本院管轄之第二審合議庭判
決如下：
    主  文
原判決撤銷。
李昱廷幫助犯洗錢防制法第十四條第一項之一般洗錢罪，處有期
徒刑參月，併科罰金新臺幣參萬元，罰金如易服勞役，以新臺幣
壹仟元折算壹日。
未扣案之犯罪所得新臺幣參萬元沒收，於全部或一部不能沒收或
不宜執行沒收時，追徵其價額。
    犯罪事實
一、李昱廷可預見金融機構帳戶乃個人理財工具，依我國現狀，
    申設金融帳戶並無任何特殊限制，且可於不同之金融機構申
    請多數帳戶使用，倘有人不以自己名義申請帳戶，反而收購
    、租用或借用別人之金融帳戶以供使用，並要求提供存摺、
    提款卡、提款卡密碼及網路銀行帳號、密碼，則該帳戶可能
    作為對方收受、提領詐騙他人財產犯罪所得使用，對方提領
    後會產生遮斷金流以逃避國家追訴、處罰之效果，仍以縱取
    得其帳戶者以該帳戶供犯詐欺取財犯罪之收受、提領贓款使
    用，以掩飾、隱匿犯罪所得而洗錢，亦不違背其本意之幫助
    意圖為自己不法所有而詐欺取財及一般洗錢之不確定故意，
    於民國110年7月間某日，在○○市某處，將其申設中國信託商
    業銀行帳號000000000000號帳戶（下稱中國信託帳戶）之存
    摺、提款卡、提款卡密碼及網路銀行帳號、密碼交與真實姓
    名年籍不詳之詐欺集團成年成員，以此方式幫助該詐欺集團
    為詐欺取財犯行時，方便收受、提領贓款，以掩飾、隱匿該
    犯罪所得之去向與所在。嗣取得李昱廷上開帳戶之成年詐欺
    集團成員，即共同基於意圖為自己不法所有而詐欺取財及掩
    飾、隱匿特定犯罪所得去向及所在之洗錢犯意聯絡，以如附
    表所示之方式分別對如附表所示之人為詐欺取財行為，致如
    附表所示之人均陷於錯誤而依指示於如附表所示之時間，匯
    款如附表所示之金額至李昱廷中國信託帳戶內，再由該詐欺
    集團成年成員操作李昱廷前揭帳戶，轉匯如附表所示詐欺得
    款，並藉此製造金流斷點，隱匿各該筆詐欺所得財物之去向
    及所在得逞，李昱廷並因此獲得新臺幣（下同）3萬元之報
    酬。嗣經如附表所示之人發覺有異而報警處理，因而查悉上
    情。
二、案經如附表編號3所示之人訴由臺中市政府警察局清水分局
    ；附表編號4所示之人訴由花蓮縣警察局新城分局；附表編
    號5至9所示之人訴由高雄市政府警察局湖內分局及彰化縣警
    察局員林分局、新北市政府警察局土城分局、花蓮縣警察局
    吉安分局報告臺灣橋頭地方檢察署檢察官偵查後聲請簡易判
    決處刑及移送併辦。　　
　　理  由
一、按被告以外之人於審判外之言詞或書面陳述，除法律有規定
    者外，不得作為證據；惟按被告以外之人於審判外之陳述，
    雖不符合刑事訴訟法第159條之1至第159條之4之規定，但經
    當事人於審判程序同意作為證據，法院審酌該言詞陳述或書
    面陳述作成時之情況，認為適當者，亦得為證據；當事人、
    代理人或辯護人於法院調查證據時，知有刑事訴訟法第159
    條第1 項不得為證據之情形，而未於言詞辯論終結前聲明異
    議者，視為有前項之同意，刑事訴訟法第159 條第1 項及第
    159條之5分別定有明文。本判決下述所引用之傳聞證據，經
    檢察官及被告李昱廷於本院準備程序及審判程序表示同意作
    為證據（見金簡上卷第86頁、第173頁），或未於言詞辯論
    終結前聲明異議（見金簡上卷第174頁至第184頁），本院審
    酌上開證據資料製作時之情況，核無任何不法之瑕疵，亦認
    適為本案認定事實之依據，依刑事訴訟法第159條之5之規定
    ，均有證據能力。
二、認定犯罪事實所憑之證據及理由
  ㈠上開犯罪事實，業據被告於本院審判程序坦承不諱（見金簡
    上卷第173頁、第184頁），核與附表所示各告訴人及被害人
    所述相符（詳見附表「被害人/告訴人」欄所示），復有被
    告勞保投保紀錄（見金簡上卷第37頁至第40頁）及被告提出
    之對話紀錄擷圖（見併警二卷第229頁至第309頁）附卷可佐
    ，洵堪認定。
　㈡按刑法之故意犯，可分為直接故意與不確定故意，所謂不確
    定故意即指行為人對於構成犯罪之事實，預見其發生而其發
    生並不違反其本意，刑法第13條第2 項定有明文。是被告若
    對於他人可能以其所交付之金融機構帳戶，進行詐欺取財及
    洗錢之犯罪行為，已預見其發生而其發生並不違反其本意，
    自仍應負相關之罪責。另犯罪之動機，乃指行為人引發其外
    在行為之內在原因，與預見構成要件該當行為之故意應明確
    區分。亦即，行為人只須對構成要件該當行為有所預見，其
    行為即具有故意，至於行為人何以為該行為，則屬行為人之
    動機，與故意之成立與否無關。因此，如行為人對於他人極
    可能將其所交付之金融機構帳戶之存摺、提款卡、提款卡密
    碼及網路銀行帳號、密碼等資料，供作詐欺取財及洗錢等犯
    罪行為之工具使用一事，已有所預見，但仍抱持在所不惜或
    聽任該結果發生之心態，而將帳戶資料交付他人，無論其交
    付之動機為何，均不妨礙其成立幫助詐欺取財及幫助一般洗
    錢之不確定故意，合先敘明。查金融帳戶事關存戶個人財產
    權益之保障，屬個人理財之工具，若與存戶之存摺、金融卡
    及密碼、網路銀行帳號及密碼結合，專屬性、私密性更形提
    高，除非本人或與本人具密切親誼關係者，難認有何正當理
    由可自由流通使用該存摺、提款卡、提款卡密碼及網路銀行
    帳號、密碼，稍具通常社會歷練之一般人亦應具備妥為保管
    該等物品，縱有特殊情況，致須將該等物品交付予自己不具
    密切親誼之人時，亦必深入瞭解該他人之可靠性與用途，以
    防止遭他人違反自己意願使用或不法使用之常識，且金融卡
    及密碼等有關個人財產及身分之物品，如淪落於不明人士手
    中，極易被利用為與財產有關之犯罪工具。又邇來以各類不
    實電話內容而詐欺取財之犯罪類型層出不窮，該等犯罪，多
    數均係利用他人帳戶作為詐欺所得財物之出入帳戶，業經媒
    體廣為披載，金融機關亦一再提醒勿將帳戶資料提供他人使
    用之重要性。是依一般人通常之知識、智能及經驗，應已知
    悉將帳戶資料交付他人，極可能使取得帳戶資料者藉帳戶取
    得不法犯罪所得，且隱匿帳戶內資金之實際取得人之身分，
    以逃避追查。質言之，依當前社會一般人之智識程度與生活
    經驗，對於非依正常程序要求提供金融帳戶資料者，應可預
    見其極可能係為取得人頭帳戶供作犯罪工具使用或隱匿金流
    追查。而被告知悉將金融帳戶提供給他人使用，可能淪為詐
    欺集團之犯罪工具等情，業據其供陳在卷（見金簡上卷第85
    頁）。足認被告對政府大力宣導勿任意提供帳戶予不詳之人
    使用，以免被利用為詐欺帳戶等情，應可知悉，竟為貪圖不
    法報酬，以3萬元之代價將本件帳戶資料交付真實姓名年籍
    不詳之詐欺集團成員作為詐欺取財及一般洗錢之出入帳戶使
    用，此當為被告所能預見，且其發生並不違反被告之本意，
    被告有幫助從事詐欺犯罪之人使用其帳戶犯詐欺取財罪及一
    般洗錢罪之不確定故意甚明。綜上所述，足認被告之任意性
    自白與事實相符，洵堪採信。本案事證明確，被告上開犯行
    ，堪以認定，應予依法論科。
三、論罪科刑及撤銷改判理由
  ㈠核被告所為，係犯刑法第30條第1項前段、第339條第1 項之
    幫助詐欺取財罪，及刑法第30條第1 項前段、洗錢防制法第
    14條第1 項之幫助一般洗錢罪。被告以一個提供中國信託帳
    戶之行為，同時幫助詐欺集團成員向如附表所示告訴人及被
    害人共10人犯詐欺取財罪，以及幫助一般洗錢罪，而具有局
    部之同一性，乃一行為觸犯數罪名並侵害數法益之想像競合
    犯，應從一重之幫助一般洗錢罪處斷。又臺灣橋頭地方檢察
    署檢察官以111年度偵字第8510、8511、9392、13003號移送
    併辦部分，與本案業經聲請簡易判決處刑部分具有想像競合
    之裁判上一罪關係，為同一案件，自得移送併辦而由本院併
    予審判，併此敘明。
　㈡按洗錢防制法第16條第2 項規定：「犯前二條之罪，在偵查
    或審判中自白者，減輕其刑」，被告於本院上訴審審判程序
    自白犯罪，應依洗錢防制法第16條第2 項規定減輕其刑。
　㈢被告幫助本案詐欺集團成員犯一般洗錢罪，核屬幫助犯，已
    如前述，爰依刑法第30條第2 項規定減輕其刑，並依法遞減
    之。　
　㈣原審認被告上開犯行，事證明確，予以論罪科刑，判處被告
    拘役50日，如易科罰金，以1,000元折算1 日，固非無見。
    惟查：⒈被告提供中國信託帳戶之存摺、提款卡、提款卡密
    碼及網路銀行帳號、密碼與本案詐欺集團用以進行詐欺，於
    如附表所示之人受騙匯款至中國信託帳戶後，該集團復派員
    操作網路銀行轉匯詐得款項，而隱匿特定詐欺犯罪所得之去
    向、所在，是被告所為已該當刑法第30條第1項前段、洗錢
    防制法第14條第1項之幫助一般洗錢罪，業如前述，原判決
    卻未論以幫助一般洗錢罪，且未及審酌被告已於本院上訴審
    審判程序自白犯罪，而就被告被訴幫助一般洗錢部分不另為
    無罪諭知，及未依洗錢防制法第16條第2項規定減輕被告之
    刑，其認定事實及適用法律均顯有不當，檢察官以原審判決
    未論以幫助一般洗錢罪提起上訴，為有理由。⒉又被告交付
    本案中國信託帳戶資料，除幫助詐欺集團成員向如附表編號
    1至3所示之告訴人及被害人犯詐欺取財罪，以及幫助一般洗
    錢罪外，亦幫助該集團向如附表編號4至10所示之告訴人及
    被害人犯詐欺取財罪，以及幫助一般洗錢罪，此部分乃臺灣
    橋頭地方檢察署檢察官上訴後，該署檢察官始移送併辦，原
    審判決未及審酌被告此部分犯罪事實，而併予審理，容有未
    當。⒊另被告提供本件帳戶資料與詐欺集團，因而獲取3萬元
    之報酬，此為被告本案之犯罪所得（詳後述），原審判決認
    被告本案犯罪所得為1萬元，亦有違誤之處，檢察官上訴意
    旨雖未指摘此部分，然原審判決就上開沒收部分亦有違誤，
    本院仍應予審酌。準此，原判決既有上開認定事實、適用法
    律未洽及沒收未當之處，自應由本院合議庭將原審判決撤銷
    改判。
　㈤爰審酌被告將本案金融帳戶資料提供交付與不詳之人使用，
    幫助他人從事詐欺取財與洗錢犯行，產生金流斷點，造成執
    法機關不易查緝詐欺犯罪者，嚴重危害社會治安，助長社會
    犯罪風氣，使如附表所示之告訴人及被害人遭騙所匯款項，
    經轉匯後，即難以追查犯罪所得去向與所在，切斷特定犯罪
    所得與特定犯罪行為人間之關係，致使如附表所示之告訴人
    及被害人難以向施用詐術者求償，不僅侵害如附表所示之各
    告訴人及被害人之財產法益，亦使詐欺集團更加猖獗氾濫，
    影響社會治安，而不宜輕縱；且被告迄今尚未與附表編號1
    至10所示之人達成和解、調解或賠償其等之損失等情；暨審
    酌其於本院坦承犯行之犯後態度，及其本案提供之帳戶數量
    （1帳戶）、被害人數（10人）、各告訴人及被害人遭詐欺
    金額；併考量其自述○○○○之智識程度、○○○○0,000○○○○○○，○
    ○，○○○○○○之生活經濟狀況（見金簡上卷第184頁至第185頁
    被告於本院審判程序所述）等一切情狀，量處如主文第2項
    所示之刑，並就罰金刑部分，諭知如易服勞役之折算標準。
    另被告雖經本院宣告6 月以下有期徒刑，然其本案所犯之幫
    助一般洗錢罪，為法定刑7 年以下有期徒刑之罪，而非刑法
    第41條第1項所規定得易科罰金之「最重本刑5年以下有期徒
    刑以下之刑」之罪，且刑法第41條第1 項前段所稱犯最重本
    刑為5 年以下有期徒刑之刑者，係指法定最重本刑而言，並
    不包括依刑法或特別法屬「總則」加重或減輕之情形在內（
    最高法院103年度臺非字第306號、95年度臺上字第4927號判
    決意旨參照）；而規定在刑法總則編之刑法第30條第2 項幫
    助犯減刑之規定，乃「總則」減輕之規定，並無疑問；又洗
    錢防制法第16條第2 項自白減刑之規定，雖係就特定犯罪行
    為而設，然其立法目的，無非為藉此減刑優惠，鼓勵行為人
    自白犯罪，以期早日發現真實，節省訴訟勞費，此一規定，
    既未變更其犯罪類型，自仍屬「總則」減輕之規定；是本案
    執以為被告減刑之刑法第30條第2項及洗錢防制法第16條第2
    項規定，既均屬「總則」減輕之規定，其原有法定刑並不因
    此而受影響，仍非刑法第41條第1項得易科罰金之罪，自無
    庸諭知易科罰金之折算標準，併此敘明。　
四、沒收部分
  ㈠按洗錢防制法第18條第1 項前段規定「犯第14條之罪，其所
    移轉、變更、掩飾、隱匿、收受、取得、持有、使用之財物
    或財產上利益，沒收之」。而關於犯罪行為人犯洗錢防制法
    第14條之罪，其所掩飾之財物本身僅為洗錢之標的，難認係
    供洗錢所用之物，故洗錢行為之標的除非屬於前置犯罪之不
    法所得，而得於前置犯罪中予以沒收者外，既非本案洗錢犯
    罪之工具及產物，亦非洗錢犯罪所得，尤非違禁物，尚無從
    依刑法沒收規定予以宣告沒收，自應依上開第18條第1 項前
    段規定予以宣告沒收。且此規定係採義務沒收主義，祇要合
    於前述規定，法院即應為相關沒收之諭知，然該洗錢行為之
    標的是否限於行為人者始得宣告沒收，法無明文，實務上一
    向認為倘法條並未規定「不問屬於犯罪行為人與否均沒收」
    時，自仍以屬於被告所有者為限，始應予沒收，宜從有利於
    被告之認定。是上開洗錢防制法第18條所定應沒收之洗錢標
    的，應限於行為人所有始得宣告沒收。經查，本件被告雖將
    中國信託帳戶之存摺、提款卡、提款卡密碼及網路銀行帳號
    、密碼交由不詳之成年人使用，由該人或其所屬詐欺集團成
    員詐欺如附表所示告訴人及被害人匯款至被告中國信託帳戶
    內，然此際被告對上開帳戶內之款項已無事實上之管領權，
    如附表編號1至10所示之該些款項亦係由詐欺集團成員轉匯
    ，復無證據顯示被告曾分得該些款項，是上開詐得之款項雖
    為洗錢之標的，惟非被告所有，依上開說明，自無從依洗錢
    防制法第18條規定對被告宣告沒收。
  ㈡至於被告所申辦中國信託帳戶之存摺、提款卡，固經被告用
    以犯本件幫助詐欺取財及幫助一般洗錢之犯行，然該等物品
    未據查扣，又非違禁物，況該帳戶經各該告訴人及被害人報
    案後，業已列為警示帳戶，而已無法再正常使用等情，已如
    前述，應無再遭不法利用之虞，認尚無沒收之實益，其沒收
    不具刑法上之重要性，爰不予宣告沒收或追徵。　　 　
　㈢被告因本案犯行取得3萬元之酬勞乙節，經其供承明確（見併
    警二卷第9頁；金簡上卷第85頁），此款項即為其本案犯行
    之犯罪所得，該3萬元雖未扣案，然既係被告本案犯罪之犯
    罪所得，依刑法第38條之1 第1項前段、第3 項規定，仍應
    宣告沒收，於全部或一部不能沒收或不宜執行沒收時，追徵
    其價額。
據上論斷，應依刑事訴訟法第455條之1第1項、第3項、第369條
第1項前段、第364條、第299條第1 項前段，洗錢防制法第14條
第1項、第16條第2項，刑法第11條前段、第30條第1項前段、第2
項、第339條第1項、第55條、第42條第3項、第38條之1第1項前
段、第3項，刑法施行法第1條之1第1項，判決如主文。
本案經檢察官黃淑妤聲請以簡易判決處刑、移送併辦及提起上訴
，檢察官王柏敦、謝肇晶移送併辦，檢察官梁詠鈞、鍾葦怡到庭
執行職務。
中    華    民    國  111     年    10   月    21     日
                  刑事第三庭    審判長法  官  張瑋珍
                                      法  官  羅婉怡
                                      法  官  翁碧玲
以上正本證明與原本無異。
不得上訴。
中　　華　　民　　國　　111 　年　　10　　月　　21　　日
                                      書記官  武凱葳
附錄本判決論罪科刑之法條：
中華民國刑法第30條
（幫助犯及其處罰）
幫助他人實行犯罪行為者，為幫助犯。雖他人不知幫助之情者，
亦同。
幫助犯之處罰，得按正犯之刑減輕之。
中華民國刑法第339條
（普通詐欺罪）
意圖為自己或第三人不法之所有，以詐術使人將本人或第三人之
物交付者，處5年以下有期徒刑、拘役或科或併科50萬元以下罰
金。
以前項方法得財產上不法之利益或使第三人得之者，亦同。
前二項之未遂犯罰之。
洗錢防制法第2條
本法所稱洗錢，指下列行為：
一、意圖掩飾或隱匿特定犯罪所得來源，或使他人逃避刑事追訴
    ，而移轉或變更特定犯罪所得。
二、掩飾或隱匿特定犯罪所得之本質、來源、去向、所在、所有
    權、處分權或其他權益者。
三、收受、持有或使用他人之特定犯罪所得。
洗錢防制法第14條
有第二條各款所列洗錢行為者，處7年以下有期徒刑，併科新臺
幣5百萬元以下罰金。
前項之未遂犯罰之。
前二項情形，不得科以超過其特定犯罪所定最重本刑之刑。 
【附表】詐欺集團成員以被告中國信託帳戶所為詐欺犯行一覽表
　 　　
編號 被害人/告訴人 詐欺實行時間及方式 匯入時間（匯入帳戶交易明細時間）及金額（新臺幣）   相關書證  1 被害人田○○（見警一卷第5頁至第7頁） 詐欺集團成員於110年8月8日晚上11時30分許，以暱稱「伊伊」、「客服專員-2」向田○○詐稱有虛擬貨幣可以進行投資獲利，須給付佣金、解除鎖定進行身分驗證及提供擔保金云云，致田○○陷於錯誤，而依指示為右列之匯款。 110年8月16日晚上6時41分許、3萬2,073元   *LINE對話紀錄擷圖及轉帳交易明細擷圖(見警一卷第37頁至第53頁) *中國信託商業銀行股份有限公司110年9月8日中信銀字第110224839229925號函及檢附之被告中國信託帳戶之基本資料及交易明細(見警一卷第13頁至第15頁、第26頁) *内政部警政署反詐騙諮詢專線紀錄表(見警一卷第55頁)  2 被害人鄺○○（見警二卷第5頁至第7頁) 詐欺集團成員於110年8月間某日，以暱稱「小萱」、「赫爾曼指導人員」、「陳柏豪」向鄺○○詐稱鑫禾投資公司有虛擬貨幣可以進行投資獲利云云，致鄺○○陷於錯誤，而依指示為右列之匯款。 110年8月16日晚上7時52分許、1萬元   *轉帳交易明細及LINE對話紀錄擷圖(見警二卷第9頁至第10頁) *中國信託商業銀行股份有限公司110年11月4日中信銀字第110224839293371號函及檢附之被告中國信託帳戶之基本資料及交易明細(見警二卷第11頁至第13頁、第41頁) *高雄市政府警察局左營分局○○派出所受理詐騙帳戶通報警示簡便格式表及金融機構聯防機制通報單(見警二卷第53頁至第55頁)  3 告訴人陳○○（見警三卷第11頁至第12頁） 詐欺集團成員於110年8月14日某時，以暱稱「胡惠欣Annie」向陳○○詐稱有投資機會，須給付整合費、代辦費云云，致陳○○陷於錯誤，而依指示為右列之匯款。 110年8月16日晚上8時16分許、2萬5,000元   *自動櫃員機交易明細表(見警三卷第33頁) *LINE對話紀錄擷圖(見警三卷第34頁至第36頁) *中國信託商業銀行股份有限公司110年10月13日中信銀字第110224839267401號函及檢附之被告中國信託帳戶之基本資料及交易明細(見警三卷第37頁至第41頁) *被告中國信託帳戶之帳戶個資檢視(見警三卷第15頁) *新北市政府警察局新莊分局○○派出所受理詐騙帳戶通報警示簡便格式表及金融機構聯防機制通報單(見警三卷第21頁至第22頁) *内政部警政署反詐騙諮詢專線紀錄表（見警三卷第13頁）  4 告訴人劉○○（見併警一卷第5頁至第9頁) 詐欺集團成員於110年8月1日下午3時，以暱稱「萬騰投顧-吳專員」向劉○○詐稱有金鼎多元網站可以進行虛擬貨幣投資，須給付服務費云云，致劉○○陷於錯誤，而依指示為右列之匯款。 110年8月16日晚上7時55分許、3萬元   *手機對話紀錄及投資網頁擷圖(見併警一卷第14頁至第21頁) *轉帳交易紀錄擷圖、投資契約(見併警一卷第24頁至第26頁) *中國信託商業銀行股份有限公司111年1月7日中信銀字第111224839006431號函及檢附之被告中國信託帳戶之基本資料及交易明細(見併警一卷第32頁至第33頁、第44頁) *臺南市政府警察局第五分局○○派出所受理詐騙帳戶通報警示簡便格式表、金融機構聯防機制通報單及切結書(見併警一卷第11頁至第13頁) *内政部警政署反詐騙資詢專線紀錄表（見併警一卷第10頁）  5 告訴人許○○ （見併警二卷第13頁至第14頁) 詐欺集團成員於110年8月12日前某日，以暱稱「千」、「Denny」向許○○詐稱有聯發娛樂城可以進行投資獲利云云，致許○○陷於錯誤，而依指示為右列之匯款。 110年8月14日晚上8時10分許、6萬元   *聯發娛樂城網頁擷圖及轉帳交易明細擷圖(見併警二卷第59頁) *對話紀錄擷圖(見併警二卷第65頁至第69頁) *許○○臺灣銀行帳戶存摺封面及內頁交易明細(見併警二卷第55頁至第57頁) *被告中國信託帳戶之基本資料及交易明細(見併警二卷第209頁至第211頁) *被告中國信託帳戶之帳戶個資檢視(見併警二卷第37頁) *高雄市政府警察局左營分局○○派出所受理詐騙帳戶通報警示簡便格式表、金融機構聯防機制通報單、受理案件證明單及受理各類案件紀錄表(見併警二卷第41頁至第43頁、第71頁至第73頁) *内政部警政署反詐騙諮詢專線紀錄表（見併警二卷第39頁）  6 告訴人洪○○ （見併警二卷第19頁至第21頁) 詐欺集團成員於110年7月26日下午5時30分許，以暱稱「Ellie語柔」、「Raynor」向洪○○詐稱有W-Markets平台可以進行投資獲利云云，致洪○○陷於錯誤，而依指示為右列之匯款。 110年8月16日晚上9時29分許、3萬元   *對話紀錄擷圖(見併警二卷第179頁至第192頁) *洪○○中國信託帳戶之存摺封面（見併警二卷第177頁） *被告中國信託帳戶之基本資料及交易明細(見併警二卷第209頁、第221頁) *被告中國信託帳戶之帳戶個資檢視(見併警二卷第153頁) *新北市政府警察局三峽分局○○派出所受理詐騙帳戶通報警示簡便格式表、金融機構聯防機制通報單及受理案件證明單(見併警二卷第157頁、第161頁、第173頁) *内政部警政署反詐騙諮詢專線紀錄表（見併警二卷第171頁）  7 告訴人黃○○ （見併警二卷第15頁至第18頁) 詐欺集團成員於110年6月20日下午2時許，以暱稱「盈大科技」向黃○○詐稱有娛樂城可以進行投資獲利，須儲值云云，致黃○○陷於錯誤，而依指示為右列之匯款。 110年8月16日晚上9時7分許、2萬元   *轉帳交易明細擷圖(見併警二卷第104頁) *對話紀錄擷圖(見併警二卷第107頁至第149頁) *被告中國信託帳戶之基本資料及交易明細(見併警二卷第209頁、第220頁) *被告中國信託帳戶之帳戶個資檢視(見併警二卷第79頁) *新北市政府警察局永和分局○○○派出所受理案件證明單、受理各類案件紀錄表、金融機構聯防機制通報單及受理詐騙帳戶通報警示簡便格式表(見併警二卷第81頁至第83頁、第89頁、第97頁) *内政部警政署反詐騙諮詢專線紀錄表(見併警二卷第85頁)  8 告訴人黃○○ （見併警二卷第23頁至第25頁) 詐欺集團成員於110年8月15日前某日，向黃○○詐稱有SUMMIT  WORLD平台可以進行黃金投資獲利云云，致黃○○陷於錯誤，而依指示為右列之匯款。 110年8月15日晚上10時48分許、1萬5,000元   *被告中國信託帳戶之基本資料及交易明細(見併警二卷第209頁、第214頁) *被告中國信託帳戶之帳戶個資檢視(見併警二卷第197頁) *臺南市政府警察局第五分局○○派出所受理各類案件紀錄表、受理詐騙帳戶通報警示簡便格式表及金融機構聯防機制通報單(見併警二卷第199頁至第201頁、第207頁) *内政部警政署反詐騙諮詢專線紀錄表（見併警二卷第203頁）  9 告訴人林○○ （見併警三卷第13頁至第20頁) 詐欺集團成員於110年7月間某日，以暱稱「王喬媛」、「妍芹」、「蘇蘇-助手」、「文辰」向林○○詐稱有投資網站可以進行期數投資獲利云云，致林○○陷於錯誤，而依指示為右列之⑴⑵匯款。 ⑴110年8月16日下午5時44   分許、5萬元     ⑵110年8月16日下午5時45分許、5萬元   *轉帳交易明細擷圖(見併警三卷第73頁) *臉書頁面及LINE對話紀錄擷圖(見併警三卷第77頁至第111頁) *被告中國信託帳戶之基本資料及交易明細(見併警三卷第113頁、第117頁) *被告中國信託帳戶之帳戶個資檢視(見併警三卷第29頁) *嘉義縣警察局朴子分局○○派出所陳報單、受理案件證明單、受理各類案件紀錄表、受理詐騙帳戶通報警示簡便格式表及金融機構聯防機制通報單(見併警三卷第31頁至第35頁、第69頁至第71頁) *內政部警政署反詐騙諮詢專線紀錄表（見併警三卷第37頁）  10 被害人朱○○ （見併警四卷第18頁) 詐欺集團成員於110年7月7日某時許，以暱稱「許緯宏」、「客服專員」向朱○○詐稱有虛擬貨幣投資網站可以進行投資獲利云云，致朱○○陷於錯誤，而依指示為右列之⑴⑵⑶⑷⑸匯款。 ⑴110年8月16日下午4時48分許、5萬元    ⑵110年8月16日晚上7時53分許、2萬元    ⑶110年8月16日晚上7時55分許、3萬元    ⑷110年8月16日晚上8時31分許、5萬元    ⑸110年8月16日晚上8時51分許、5萬元   *LINE對話紀錄擷圖(見併警四卷第20頁至第24頁反面) *中國信託商業銀行股份有限公司110年9月13日中信銀字第110224839236632號函及檢附之被告中國信託帳戶基本資料及交易明細(見併警四卷第2頁至第3頁、第6頁反面至第8頁) *被告中國信託帳戶之帳戶個資檢視(見併警四卷第19頁) *新北市政府警察局林口分局○○分駐所受理案件證明單、受理各類案件紀錄表、受理詐騙帳戶通報警示簡便格式表及金融機構聯防機制通報單(見併警四卷第25頁、第27頁反面至第28頁) *内政部警政署反詐騙諮詢專線紀錄表（見併警四卷第26頁）